臺灣臺南地方法院刑事判決　　　　　　　　　　　　　九十一年度易字第二一號
　　公　訴　人　臺灣台南地方法院檢察署檢察官
　　被　　　告　甲○○
　　　　　　　　乙○○
右列被告因賭博等案件，經檢察官提起公訴（九十年度偵字第一０一九三號），本院
判決如左：
    主  文
甲○○共同以賭博為常業，處有期徒刑陸月，併科罰金捌仟元，有期徒刑如易科罰金
，罰金如易服勞役，均以佰元折算壹日。扣案之電動機具貳拾捌台（含其內ＩＣ板
貳拾柒片）、現金新台幣仟玖佰捌拾元、寄分卡壹張，均沒收。又違反女工不得於
午後十時至翌晨六時之時間內工作之規定，處罰金壹萬伍仟元，如易服勞役，以佰
元折算壹日。應執行有期徒刑陸月，罰金貳萬貳仟元，有期徒刑如易科罰金，罰金如
易服勞役，均以佰元折算壹日。扣案之電動機具貳拾捌台（含其內ＩＣ板貳拾柒片
）、現金新台幣仟玖佰捌拾元、寄分卡壹張，均沒收。
乙○○共同以賭博為常業，處有期徒刑月，如易科罰金，以佰元折算壹日。緩刑
年，緩刑期內付保護管束。扣案之電動機具貳拾捌台（含其內ＩＣ板貳拾柒片）、
現金新台幣仟玖佰捌拾元、寄分卡壹張，均沒收。
    事  實
一、甲○○自民國（下同）九十年六月廿六日起，在台南市○○○○街七十二號「龍
    門電子遊藝場」之公眾得出入場所，擺設電動機具「春秋二代」一台、「金牌虎
    霸王」一台、「滿貫大亨」七台、「金象王」一台、「龍鳳」一台、「豹王星」
    一台、「動物柏青樂」一台、「皇家１３迷」二台、「水果盤」十台、「皇冠列
    車」一台、「超級賽狗」二台（共用一片ＩＣ板）共計廿八台（上述機檯共使用
    ＩＣ板廿七片），以之與不特定賭客賭博財物。又自同年月廿八日起，僱用女子
    乙○○為開分（洗分）員與其共同基於常業賭博之犯意聯絡，工作時間為每日下
    午四時至夜間十二時，在上開處所擔任為賭客開分洗分及兌換現金之工作。其賭
    法為：凡參賭博者，經由開分或將現金投入電動機具內，以現金與分數為一比一
    、一比五、一比十、一比三十不等比例取得積分並用以押注，如押中，賭客可得
    不等倍數之分數，並得以所贏得之分數依押注比例洗分換取現金；不中，則押注
    金歸甲○○所有。甲○○及乙○○即以此方式共同獲取利益，並均恃該等收入維
    生，以之為常業。嗣於九十年九月三日下午五時四十七分許，適有賭客丙○○（
    另經本院以簡易判決處刑）在場以「金牌虎霸王」電動機具與甲○○對賭財物，
    累積獲致六千六百分，加上贈送分數五百分為七千一百分，向乙○○將該機台洗
    分後，連同身上現金新台幣（以下同）四百元，自乙○○兌換而得七千元現金及
    五百分寄分卡一張之際，為警當場查獲，並自「龍門電子遊藝場」內扣得上開電
    動機具二十八台（含ＩＣ板廿七片），機具內現金三千九百八十元，復於賭客丙○○身上扣得洗分所得之現金七千元及（五百分）寄分卡一張。
二、案經台南市警察局第一分局報請臺灣臺南地方法院檢察署檢察官偵查起訴。
    理  由
一、訊據被告甲○○、乙○○雖供承於上述時地擔任「龍門電子遊藝場」之負責人與
    開分員，然均矢口否認有賭博犯行，並均辯稱：伊所經營之「龍門電子遊藝場」
    內部規定洗分時不得兌換現金，伊並未以場內電動機具與客人對賭財物云云。經
    查：
（一）九十年九月三日下午五時四十七分，賭客丙○○自被告乙○○受領七千元現金
      之原因，確係丙○○停止賭玩電動機具「金牌虎霸王」累計獲得六千六百分，
      加上贈分五百分共七千一百分，丙○○補上四百元現金，要求被告乙○○洗分
      後，被告乙○○依據累計分數兌換現金七千元及五百分寄分卡予丙○○之事實
      ，已據同案被告丙○○迭於警訊、偵查及本院調查中一再供述明確。核與被告
      乙○○於偵查及本院調查中自白情節悉相符合。
（二）依經驗法則而言，受僱於被告甲○○擔任開分（洗分）員之被告乙○○，斷無
      擅自依一己之意思決定「龍門電子遊藝場」內客人洗分時得否兌換現金之重要
      事項之可能，是被告乙○○洗分時兌換現金，應屬「龍門電子遊藝場」一般之
      經營方法無疑。被告甲○○、乙○○一致辯稱「龍門電子遊藝場」內部規定不
      得以現金洗分，均屬卸責之詞，委無足取。
（三）此外，復有電動機具廿八台（含ＩＣ板廿七片）、機檯內現金三千九百八十元
      ，及在同案被告丙○○身上查獲之現金七千元與寄分卡一張扣案，暨台南市政
      府九十一年四月十日南市建商字第０九一０００二四三四一０號函（「龍門電
      子遊藝場」自九十年六月廿六日起負責人變更為甲○○，又於同年九月十九日
      辦理變更負責人為鍾明順）影本一紙附卷可資佐證。而該等電動機具雖玩法不
      同，每一部機檯賭客如不玩均可換現金，均具有賭博性，已據被告乙○○於偵
      查中供明在卷（參見偵卷第十六百背面），故被告等並非僅以賭客丙○○賭玩
      之「金牌虎霸王」與不特定客人賭博財物，而係共同以「龍門電子遊藝場」內
      扣案之全部電動機具與不特定客人對賭財物之事實，亦堪認定。
（四）上開「龍門電子遊藝場」係被告甲○○以五十萬元之對價承受自前手經營者，
      其內設置電動機具廿八檯，另以每月二萬五千元左右之薪資僱請二位員工輪值
      等事實，亦據被告甲○○供承在卷，依甲○○投入之資本以及該遊藝場之規模
      而言，堪認被告甲○○於經營「龍門電子遊藝場」期間係依恃該遊藝場之收入
      營生，是被告甲○○、乙○○二人共同以上述賭博方式為常業之事證已臻明確
      ，其等常業賭博犯行均堪認定。
（五）再電子遊藝場業非屬行政院勞工委員會公告不適用勞動基準法之行業及工作，
      故應自八十七年十二月卅一日起適用勞動基準法，已據行政院勞工委員會於九
      十一年四月十二日以勞動一字第０九一００一七二四二號函敘甚明。而被告甲○○僱用被告乙○○期間，被告乙○○係自下午四時工作至夜間十二時，每日
      工作八小時，且未備宿舍及交通工具接送通勤，亦據被告甲○○於本院調查中
      供認無訛，是被告甲○○違反勞動基準法第四十九條第一項規定之事實亦堪確
      認。
二、核被告鍾明順、賴怡樺之所為，均犯刑法第二百六十七之常業賭博罪。其二人就
    上開犯行，有犯意聯絡及行為分擔，均為共同正犯。被告甲○○另違反勞動基準
    法第四十九條第一項之規定，應依同法第七十七條處斷。被告甲○○所犯上述二
    罪間，犯意各別，方法不同，應分論併罰。爰審酌被告鍾明順、賴怡樺二人前均
    無犯罪前科素行良好（有臺灣高等法院被告全國前案紀錄表在卷可查），及其等
    涉案之程度與主從關係、「龍門電子遊藝場」之規模與可能獲利情形、該等賭博
    遊藝場所對社會風氣造成之危害、被告甲○○違法命女性受僱人於夜間工作對女
    性勞工安全及健康產生之影響，暨其等犯罪後之態度等一切情狀，分別量處如主
    文所示之主刑，並就被告甲○○諭知易科罰金與易服勞役之折算標準及定其應執
    行刑，就被告乙○○諭知易科罰金之折算標準。又被告乙○○前未曾受有期徒刑
    以上刑之宣告已如前述，因一時失慮，偶罹刑典，且年輕識淺，經此刑之宣告後
    ，應知警惕而無再犯之虞，因認暫不執行其刑為當，惟其身處電子遊藝場所工作
    恐因之沾染不良習性，是認為有專業人士於一定期間內予以輔導督促改善之必要
    ，爰併宣告被告賴怡樺緩刑三年，緩刑期內付保護管束，用啟自新，並觀後效。
三、扣案之電動機具廿八台（含ＩＣ板廿七片）及檯內現金三千九百八十元，為當場
    賭博之器具及賭檯上之賭資，應依刑法第二百六十六條第二項宣告沒收。扣自同
    案被告丙○○身上之寄分卡一張，雖已交付予丙○○，但係供丙○○留存以供下
    次把玩電動機具之憑證，仍屬「龍門電子遊藝場」負責人甲○○所有之物，且為
    供被告等實施常業賭博犯罪所用之物，併依刑法第三十八條第一項第二款宣告沒
    收。但自同案被告丙○○身上扣得之現金七千元，則已經交付丙○○收執，並非
    在賭檯或兌換籌碼處之金錢，而屬同案被告丙○○因犯罪所得之財物，不併依刑
    法第二百六十六條第二項沒收，應另於丙○○簡易判決部分一併依刑法第三十八
    條第一項第三款沒收之（最高法院四十九年度台非字第五０號判決意旨參照），
    併予指明。
四、同案被告丙○○之部分，另依本院九十一年度簡字第十四號以簡易判決處刑。
據上論斷，應依刑事訴訟法第二百九十九條第一項前段，勞動基準法第七十七條，刑
法第十一條前段、第二十八條、第二百六十七條、第四十一條第一項前段、第四十二
條第二項、第五十一條第七款、第七十四條第一款、第九十三條第一項、第二百六十
六條第二項、第三十八條第一項第二款，罰金罰鍰提高標準條例第一條前段、第二條
，判決如主文。
中      華      民      國    九十一    年      五      月    二十九    日
                                      臺灣臺南地方法院刑事第四庭
                                          法  官  陳欽賢
右正本證明與原本無異。
如不服本判決，應於判決送達後十日內，向本院提出上訴狀。
                                          書記官  何小玉
中      華      民      國    九十一    年      六      月      四      日
附錄法條：
刑法第二百六十七條
以賭博為常業者，處二年以下有期徒刑，得併科一千元以下罰金。
勞動基準法第四十九條
女工不得於午後十時至翌晨六時之時間內工作。但經取得工會或勞工同意，並實施晝
夜三班制，安全衛生設施完善及備有女工宿舍，或有交通工具接送，且有左列情形之
一，經主管機關核准者，不在此限：
一  因不能控制及預見之非循環性緊急事故，干擾該事業之正常工作時間者。
二  生產原料或材料易於敗壞，為免於損失必須於夜間工作者。
三  擔任管理技術之主管職務者。
四  遇有國家緊急事故或為國家經濟重大利益所需要，徵得有關勞雇團體
    之同意，並經中央主管機關核准者。
五  運輸、倉儲及通信業經中央主管機關核定者。
六  衛生福利及公用事業，不需從事體力勞動者。
勞動基準法第七十七條
違反第四十二條、第四十四條第二項、第四十五條、第四十七條、第四十八條、第四
十九條或第六十四條第一項規定者，處六月以下有期徒刑、拘役或科或併科二萬元以
下罰金。
